# 向香港母公司宣派股利的代扣代缴所得税问题

提问人：91lmn 时间：2020-04-08 08:05:20
求助，境内子公司A向香港母公司B宣告了股利，A记了应付股利，B记了应收，但是B并没有计提代扣代缴所得税。
询问，B说是因为没打算让A付。但这样的话，是否A账上的应付股利应该算作股东豁免，转让所有者权益？我总觉得有应付股利和withholding tax，要么都有，要么都没有，可以分割看吗？
谢谢

回答人：chenyiwei
“B说是因为没打算让A付”是完全的无条件豁免，还是在日后满足一定条件时仍需支付？如果是前一种情况，则当初通过利润分配决议有何意义？建议对此进一步了解。